【裁判字號】    95,上訴,421
【裁判日期】    950427
【裁判案由】    違反毒品危害防制條例
【裁判全文】
臺灣高等法院臺南分院刑事判決         95年度上訴字第421號
上  訴  人
即  被  告  甲○○
上列上訴人因違反毒品危害防制條例案件，不服臺灣雲林地方法
院95年度訴字第193號，中華民國95年3月28日第一審協商判決（
起訴案號：臺灣雲林地方法院檢察署95年度毒偵字第61號），提
起上訴，本院判決如下：
    主  文
上訴駁回。
    理  由
一、按協商判決除有刑事訴訟法第455條之4第1項第1款於聲請協
    商程序終結前，被告撤銷協商合意或檢察官撤回協商聲請者
    ，或第2款被告之協商意思非出於自由意志者，或第4款被告
    所犯非第455條之2所定得以協商判決者，或第6 款被告有較
    其他較重之裁判上一罪之犯罪事實者，或第7 款法院認應諭
    知免刑、免訴、不受理者等情形之一，或違反刑事訴訟法第
    455條之4第2 項後段「法院應於協商合意範圍內為判決。法
    院為協商判決所科之刑，以宣告緩刑、2 年以下有期徒刑、
    拘役或罰金為限。」之規定者外，不得上訴；協商判決之上
    訴，除本編有特別規定外，準用第三編第一章及第二章之規
    定。又第二審法院認上訴有不合法律上程式或法律上不應准
    許，或其上訴權已喪失之情形者，應以判決駁回之，刑事訴
    訟法第455條之10第1項、第455條之11第1項、第367 條前段
    分別定有明文。
二、經查：上訴人即被告甲○○所犯為毒品危害防制條例第10條
    第1 項施用第1級毒品罪，係最重本刑為5年以下有期徒刑之
    罪，且被告已於原審坦承犯罪，經原審同意檢察官所聲請之
    認罪協商程序後，並指定公設辯護人許俊雄協助上訴人與檢
    察官進行認罪協商，嗣經上訴人與檢察官於審判外達成協商
    合意，經原審告以所認罪名、法定刑及所喪失之權利後，上
    訴人仍表示願意接受協商程序判決，並由被告及公設辯護人
    於訊問筆錄簽名確認無訛，此有原審95年3 月28日訊問筆錄
    在卷可稽（詳原審卷第14至18頁）。原審並於同日以95年度
    訴字第193號刑事判決判處被告有期徒刑7月，是以原審已依
    檢察官求刑之範圍內為本案判決，被告即不得上訴。
三、上訴意旨：以庭訊審理時身體有病痛難耐而有精神恍惚情形
    ，並未出於自由意志而為協商，應得提起上訴云云。惟查：
    本件上訴人於原審坦承犯罪，經公設辯護人協助與檢察官達
    承協商，經原審告知上訴人於該協商程序終結前得撤銷協商
    合意之意旨後，上訴人仍當庭表示同意檢察官所提之犯罪事
    實、罪名、求處刑期及其他協議內容，並坦承協商之進行與
    合意內容之達成，係出於其自由意志所為（詳原審卷第17頁
    ），是倘上訴人與檢察官所達成之協商合意非係出於其自由
    意志所為，應於原審告知可得撤銷合意或詢問是否出於自由
    意志所為之時即應為撤銷之表示或陳明本件協商非係基於自
    由意志所為，而非係一概承認，上訴人辯稱認罪協商並非基
    於抗告人自由意志下所為，無非事後翻悔之詞，委無足採。
四、又查，上訴人或公訴人均未於原審協商程序終結前，撤銷協
    商合意或撤回協商聲請，復無有較其他較重之裁判上一罪之
    犯罪事實，復無認應諭知免刑、免訴、不受理等情形。再者
    ，被告所犯之罪為最重本刑為5 年以下有期徒刑，原審協商
    判決判處上訴人有期徒刑7 月，亦在兩造協商範圍內（詳原
    審卷第16頁背面），均無刑事訴訟法第455條之10第1項但書
    所定例外得上訴第二審之情形。
五、綜上所述，原審所為之協商判決並無刑事訴訟法第455條之4
    第1項第1款、第2款、第4款、第6款、第7款所定情形之一，
    或違反同條第2 項之規定者，揆諸前揭規定，即屬不得上訴
    之案件。上訴人對於不得上訴之案件，而提本件上訴，其上
    訴程序顯不合法，且不得補正，揆諸首開說明，應依法以判
    決駁回，並不經言詞辯論為之。
六、據上論斷，應依刑事訴訟法第455條之11第1項、第367條、
    第372條，判決如主文。
中    華    民    國    95    年    4     月    27    日
                    刑事第五庭  審判長法  官  楊明章
                                      法  官  楊子莊
                                      法  官  戴勝利
以上正本證明與原本無異。
如不服本判決，應於收受本判決後十日內向本院提出上訴書狀。
其未敘述上訴理由者並得於提起上訴後十日內向本院補提理由書
狀（均須按他造當事人之人數附繕本）「切勿逕送上級法院」。
                                      書記官  陳淑貞
中    華    民    國    95    年    4     月    28    日


司法院資訊處製作；財團法人民間司法改革基金會備份。
